臺灣臺北地方法院刑事判決　　　　　　　99年度易字第2292號
公　訴　人　臺灣臺北地方法院檢察署檢察官
被　　　告　魏素靖
上列被告因毒品危害防制條例案件，經檢察官提起公訴（九十九
年度毒偵字第二六八四號），本院判決如下：
    主  文
魏素靖施用第二級毒品，累犯，處有期徒刑柒月。扣案安非他命
、甲基安非他命、N,N-二甲基安非他命肆包（合計驗餘淨重參點
零肆公克）、玻璃球吸食器壹組均沒收銷燬之。
    事實及理由
一、本件被告魏素靖所犯非死刑、無期徒刑或最輕本刑有期徒刑
    三年以上之罪，亦非高等法院管轄第一審案件，且被告於本
    院訊問時，就被訴事實為有罪之陳述，經告知被告簡式審判
    程序之旨，並聽取檢察官、被告之意見後，本院裁定進行簡
    式審判程序，是本件之證據調查，依刑事訴訟法第二百七十
    三條之二規定，不受同法第一百五十九條第一項、第一百六
    十一條之二、第一百六十一條之三、第一百六十三條之一及
    第一百六十四條至第一百七十條規定之限制，合先敘明。
二、本件犯罪事實及證據，均引用檢察官起訴書之記載（如附件
    ）。（一）事實部分並更正記載如下：「在臺北縣中和市○
    ○路十巷三之一號二樓其現住處，以玻璃球燒烤方式，施用
    第二級毒品甲基安非他命」更正為「在臺北縣中和市（現改
    制為新北市中和區○○○路十巷三之一號二樓其現住處，以
    玻璃球燒烤方式，施用第二級毒品安非他命、甲基安非他命
    、N,N-二甲基安非他命」；「並扣得第二級毒品安非他命、
    甲基安非他命四小包」更正為「並扣得第二級毒品安非他命
    、甲基安非他命、N,N-二甲基安非他命四小包」。（二）證
    據部分並補充：被告於本院準備程序及審理時之自白（本院
    卷第一一一頁反面、第一一四頁參照）。
三、核被告所為，係犯毒品危害防制條例第十條第二項之施用第
    二級毒品罪。被告持有第二級毒品安非他命、甲基安非他命
    、N,N-甲基安非他命後，進而施用，其持有之低度行為應被
    其施用之高度行為所吸收，不另論罪。又被告有起訴書犯罪
    事實欄所載之犯罪科刑執行情形（如附件），於九十七年八
    月二十九日易科罰金執行完畢，有臺灣高等法院被告前案紀
    錄表在卷足憑，其於五年內故意再犯本件有期徒刑以上之罪
    ，為累犯，應依刑法第四十七條第一項之規定加重其刑。爰
    審酌被告曾因施用毒品犯行執行觀察、勒戒及強制戒治程序
    ，仍不知悛悔，復多次再施用毒品，顯見被告無改過之意，
    惟念其施用毒品乃戕害自己身心健康，尚未危及他人，犯後
    於偵查中即坦承全部犯行之態度等一切情狀，量處如主文所
    示之刑。扣案之白色透明晶體四包（驗餘淨重三點○四公克
    ），經送鑑定後檢出含有安非他命、甲基安非他命、N,N-甲
    基安非他命成分，有臺北市政府警察局九十九年七月二十六
    日北市鑑毒字第一九一號鑑驗通知書在卷可佐，又扣案之玻
    璃球吸食器一組，內含第二級毒品殘渣，且為被告本次施用
    第二級毒品所使用之吸食器等情，為被告所坦認（偵卷第七
    頁反面、本院卷第一一一頁反面參照），因毒品與玻璃球吸
    食器無法析離，均應依毒品危害防制條例第十八條第一項前
    段規定，不問屬於犯人與否，由本院諭知沒收銷燬之。
四、據上論斷，應依刑事訴訟法第二百八十四條之一、第二百七
    十三條之一第一項、第二百九十九條第一項前段、第三百十
    條之二、第四百五十四條第二項，毒品危害防制條例第十條
    第二項、第十八條第一項前段，刑法第十一條前段、第四十
    七條第一項，判決如主文。
五、如不服本判決，應於送達後十日內，向本院提出上訴狀。
本案經檢察官謝憲杰到庭執行職務
中    華    民    國   100    年    2     月    25    日
                  刑事第九庭    法  官  鄭富城
以上正本證明與原本無異。
如不服本判決應於收受送達後10日內向本院提出上訴書狀，並應
敘述具體理由；其未敘述上訴理由者，應於上訴期間屆滿後20日
內向本院補提理由書（均須按他造當事人之人數附繕）「切勿逕
送上級法院」。
                                書記官  顏淑華
中    華    民    國   100    年    2     月    25    日
附錄論罪科刑實體法條文：
毒品危害防制條例第10條
施用第一級毒品者，處 6 月以上 5 年以下有期徒刑。
施用第二級毒品者，處 3 年以下有期徒刑。
附件：
臺灣臺北地方法院檢察署檢察官起訴書
                                    99年度毒偵字第2684號
    被      告  魏素靖  女  38歲（民國○○年○○月○○日生）
                        住臺北縣土城市○○路 483巷13弄60
                          號2樓
                        居臺北縣中和市○○路10巷 3之1號2
                          樓
                        國民身分證統一編號：Ｚ000000000號
上列被告因毒品危害防制條例案件，業經偵查終結，認為應提起
公訴，茲將犯罪事實及證據並所犯法條分敘如下：
          犯罪事實
一、魏素靖前因施用毒品案件，經依臺灣臺北地方法院裁定送觀
    察、勒戒後，認有繼續施用毒品之傾向，再經同法院裁定令
    入戒治處所施以強制戒治，迨因認無繼續戒治必要，於民國
    88年9月23日釋放出所，並付保護管束，迄89年 3月7日保護
    管束期滿而執行完畢，並由本署檢察官以89年度戒毒偵字第
    122 號為不起訴處分確定；復因施用毒品案件，經同法院以
    94年度易緝字第159號判處有期徒刑1年，並經臺灣高等法院
    以94年度上易字第2065號駁回上訴確定，於94年12月29日入
    監執行，於95年9月7日縮刑期滿執行完畢；再於97年間因施
    用毒品案，經臺灣板橋地方法院於97年 6月29日以97年度簡
    字第3872號判處有期徒刑5月確定，於97年8月29日易科罰金
    執行完畢。詎其仍不知悔改，復基於施用第二級毒品之犯意
    ，於99年 7月14日下午2、3時許，在臺北縣中和市○○路10
    巷 3之1號2樓其現住處，以玻璃球燒烤方式，施用第二級毒
    甲基安非他命；嗣於翌（15）日凌晨 1時20分許，在臺北市
    ○○區○○路 5段91巷口為警查獲，並扣得第二級毒品安非
    他命、甲基安非他命4小包（總淨重3.08公克，各取0.1公克
    鑑驗後，餘重3.04公克）、安非他命玻璃球吸食器1組。
二、案經臺北市政府警察局信義分局報告偵辦。
          證據並所犯法條
一、證據：
（一）被告魏素靖於警詢時及偵查中之自白。
（二）臺灣尖端先進生技醫藥股份有限公司濫用藥物檢驗報告 1
      紙。
（三）扣案白色透明晶體 4小包經鑑驗結果，內含第二級毒品安
      非他命、甲基安非他命成份之臺北市政府警察局99年 7月
      26日鑑驗通知書1紙。
（四）扣案之安非他命玻璃球吸食器1組。
（五）全國刑案資料查註表。
二、核被告所為，係犯毒品危害防制條例第10條第 2項之施用第
    二級毒品罪嫌。被告持有第二級毒品之行為為施用行為所吸
    收，應不另論罪。被告前曾受有期徒刑之執行完畢後，有全
    國刑案資料查註紀錄表可按，其於 5年以內故意再犯本案有
    期徒刑以上之罪名，為累犯，請依刑法第47條第 1項之規定
    加重其刑。扣案之第二級毒品安非他命、甲基安非他命 4小
    包（總淨重 3.08公克，各取0.1公克鑑驗後，餘重3.04公克
    ），請依毒品危害防制條例第18條第 1項宣告沒收併銷燬之
    ；另扣案之安非他命玻璃球吸食器 1組，係被告所有且供犯
    罪所用之物，請依刑法第38條第1項第2款、第3項沒收之。
三、依刑事訴訟法第251條第1項提起公訴。
  此  致
臺灣臺北地方法院
中    華    民    國    99    年    8     月    11    日
                              檢  察  官  楊  榮  宗
本件正本證明與原本無異
中    華    民    國    99    年    8     月    13    日
                              書  記  官  穆  尚  煒
所犯法條
毒品危害防制條例第10條第2項
施用第二級毒品者，處 3 年以下有期徒刑。